臺灣高等法院臺中分院刑事裁定　
110年度聲再字第125號

聲  請  人  
即受裁定人  鍾賢毓



上列聲請人因違反毒品危害防制條例案件，對於本院110年度毒
抗字第287號中華民國110年3月24日確定裁定（原審案號：臺灣
苗栗地方法院110年度毒聲字第180號），聲請重新審理，本院裁
定如下：
    主  文
重新審理之聲請駁回。
    理  由
一、聲請人鍾賢毓(以下稱聲請人)聲請意旨略以：法務部已於民
    國110年3月26日以法矯字第11006001760號函修正頒布「有
    無繼續施用毒品傾向評估標準紀錄表」、「有無繼續施用毒
    品傾向評估標準評分說明手冊」，關於「前科紀錄與行為表
    現」第1項之「毒品犯罪相關司法紀錄」計分已有調整，為
    此聲請重新審理，請以修正後之標準重新評估聲請人是否有
    強制戒治之必要等語。
二、按觀察、勒戒及強制戒治之裁定確定後，有下列情形之一，
    認為應不施以觀察、勒戒或強制戒治者，受觀察、勒戒或強
    制戒治處分之人，或其法定代理人、配偶，或檢察官得以書
    狀敘述理由，聲請原裁定確定法院重新審理：適用法規顯
    有錯誤，並足以影響裁定之結果者；原裁定所憑之證物已
    證明為偽造或變造者；原裁定所憑之證言、鑑定或通譯已
    證明其為虛偽者；參與原裁定之法官，或參與聲請之檢察
    官，因該案件犯職務上之罪，已經證明者；因發現確實之
    新證據足認受觀察、勒戒或強制戒治處分之人，應不施以觀
    察、勒戒或強制戒治者；受觀察、勒戒或強制戒治處分之
    人，已證明其係被誣告者；法院認為無重新審理之理由，或
    程序不合法者，應以裁定駁回之，毒品危害防制條例第20條
    之1第1項、第4項前段定有明文。
三、經查： 
  ㈠聲請人援引「有無繼續施用毒品傾向評估標準紀錄表」及「
    有無繼續施用毒品傾向評估標準說明手冊」已於110年3月26
    日修正實施為由，聲請重新審理，顯然係主張本件有前開毒
    品危害防制條例第20條之1第1項第5款所示「因發現確實之
    新證據足認受觀察、勒戒或強制戒治處分之人，應不施以觀
    察、勒戒或強制戒治者」之理由。然「有無繼續施用毒品傾
    向評估標準紀錄表」及「有無繼續施用毒品傾向評估標準說
    明手冊」係法務部針對多數不特定人民就有無繼續施用毒品
    傾向評估事項所為對外發生法律效果之具有法規性質之命令
    ，是上開評估標準紀錄表及評估標準說明手冊之修正，屬於
    行政規則或法規命令之修正，為法律變更，並非前引毒品危
    害防制條例第20條之1第1項第5款所稱之「新證據」，聲請
    人以此為由聲請重新審理，與法定要件不符，尚非有據。
  ㈡本院110年度毒抗字第287號原裁定於110年3月24日作成時，
    上開評估標準紀錄表及評估標準說明手冊尚未修正，法務部
    ○○○○○○○○依據當時有效之修正前評估標準製作「有無繼續施
    用毒品傾向證明書」、「有無繼續施用毒品傾向評估標準紀
    錄表」，評估聲請人有繼續施用毒品之傾向，自屬合法，本
    院原裁定憑以認定聲請人有繼續施用毒品之傾向，令其入戒
    治處所強制戒治，難認有毒品危害防制條例第20條之1第1項
    第1款所指適用法規顯有錯誤足以影響裁定之結果，或同條
    項第3款所稱原確定裁定所憑之鑑定已證明其為虛偽之情事
    ，顯亦不符合前揭聲請重新審理之事由。此外，聲請人復未
    敘明原確定裁定有何符合其他各款所定重新審理事由之情形
    ，本件聲請重新審理與法未合，應予駁回。
　㈢本院前於110年5月5日依職權諭知停止強制戒治之執行，因本
    件重新審理之聲請駁回，即失所附麗。然評估標準評分說明
    手冊及評估標準紀錄表修正後，如依新標準重新評估，有合
    於保安處分執行法第28條第1項前段所稱「保安處分定有期
    間者，在期間未終了前，認無繼續執行之必要」之情形時，
    仍應由戒治處所將無繼續執行之必要之事由陳報檢察官，由
    檢察官聲請法院裁定停止戒治，附此敘明。
據上論斷，應依毒品危害防制條例第20條之1第4項，裁定如主文
。
中　　華　　民　　國　　110 　年　　6 　　月　　3 　　日
            刑事第六庭    審判長法　官  唐  光  義  
                                法　官  許  冰  芬
                                法　官  鍾  貴  堯
以上正本證明與原本無異。
不得抗告。
                                書記官  何  佳  錡
　　　　　　　　　　　　　　　　
中　　華　　民　　國　　110 　年　　6 　　月　　3 　　日